Config:
  hfst:
    Gen: ../../../src/generator-gt-norm.hfst
    Morph: ../../../src/analyser-gt-norm.hfst
  xerox:
    Gen: ../../../src/generator-gt-norm.xfst
    Morph: ../../../src/analyser-gt-norm.xfst

Tests:
  Noun - sollâ:
    sollâ+N+Sg+Nom:   sollâ
    sollâ+N+Sg+Gen:   soolâ
    sollâ+N+Sg+Ill:   soolâ
    sollâ+N+Sg+Loc:   soolân
    sollâ+N+Sg+Com:   soolâst
    sollâ+N+Sg+Abe:   solláin
    sollâ+N+Ess:      solâttáá
    sollâ+N+Pl+Nom:   sollân
    sollâ+N+Pl+Gen:   sollâd
    sollâ+N+Pl+Acc:   soolah
    sollâ+N+Pl+Ill:   soolâi  solâi
    sollâ+N+Pl+Loc:   soolâid
    sollâ+N+Pl+Com:   solláid
    sollâ+N+Pl+Abe:   soolâin

  Noun - roppâ:
    roppâ+N+Sg+Nom:   roppâ
    roppâ+N+Sg+Gen:   roopâ
    roppâ+N+Sg+Ill:   roopâ
    roppâ+N+Sg+Loc:   roopân
    roppâ+N+Sg+Com:   roopâst
    roppâ+N+Sg+Abe:   roppáin
    roppâ+N+Ess:      ropâttáá
    roppâ+N+Pl+Nom:   roppân
    roppâ+N+Pl+Gen:   roppâd
    roppâ+N+Pl+Acc:   roopah
    roppâ+N+Pl+Ill:   roopâi ropâi
    roppâ+N+Pl+Loc:   roopâid
    roppâ+N+Pl+Com:   roppáid
    roppâ+N+Pl+Abe:   roopâin

  Noun - puddâ:
    puddâ+N+Sg+Nom:   puddâ
    puddâ+N+Sg+Gen:   puudâ
    puddâ+N+Sg+Ill:   puudâ
    puddâ+N+Sg+Loc:   puudân
    puddâ+N+Sg+Com:   puudâst
    puddâ+N+Sg+Abe:   puddáin
    puddâ+N+Ess:      pudâttáá
    puddâ+N+Pl+Nom:   puddân
    puddâ+N+Pl+Gen:   puddâd
    puddâ+N+Pl+Acc:   puudah
    puddâ+N+Pl+Ill:   puudâi pudâi
    puddâ+N+Pl+Loc:   puudâid
    puddâ+N+Pl+Com:   puddáid
    puddâ+N+Pl+Abe:   puudâin

  Noun - rippâ:
    rippâ+N+Sg+Nom:   rippâ
    rippâ+N+Sg+Gen:   riipâ
    rippâ+N+Sg+Ill:   riipâ
    rippâ+N+Sg+Loc:   riipân
    rippâ+N+Sg+Com:   riipâst
    rippâ+N+Sg+Abe:   rippáin
    rippâ+N+Ess:      ripâttáá
    rippâ+N+Pl+Nom:   rippân
    rippâ+N+Pl+Gen:   rippâd
    rippâ+N+Pl+Acc:   riipah
    rippâ+N+Pl+Ill:   riipâi ripâi
    rippâ+N+Pl+Loc:   riipâid
    rippâ+N+Pl+Com:   rippáid
    rippâ+N+Pl+Abe:   riipâin

  Noun - skammâ:
    skammâ+N+Sg+Nom:   skammâ
    skammâ+N+Sg+Gen:   skaamâ
    skammâ+N+Sg+Ill:   skaamâ
    skammâ+N+Sg+Loc:   skaamân
    skammâ+N+Sg+Com:   skaamâst
    skammâ+N+Sg+Abe:   skammáin
    skammâ+N+Ess:      skamâttáá
    skammâ+N+Pl+Nom:   skammân
    skammâ+N+Pl+Gen:   skammâd
    skammâ+N+Pl+Acc:   skaamah
    skammâ+N+Pl+Ill:   skaamâi skamâi
    skammâ+N+Pl+Loc:   skaamâid
    skammâ+N+Pl+Com:   skammáid
    skammâ+N+Pl+Abe:   skaamâin

  Noun - lekkâ:
    lekkâ+N+Sg+Nom:   lekkâ
    lekkâ+N+Sg+Gen:   leehâ
    lekkâ+N+Sg+Ill:   leehâ
    lekkâ+N+Sg+Loc:   leekân
    lekkâ+N+Sg+Com:   leehâst
    lekkâ+N+Sg+Abe:   lehháin
    lekkâ+N+Ess:      lehâttáá
    lekkâ+N+Pl+Nom:   lekkân
    lekkâ+N+Pl+Gen:   lekkâd
    lekkâ+N+Pl+Acc:   leehah
    lekkâ+N+Pl+Ill:   leehâi lehâi
    lekkâ+N+Pl+Loc:   leehâid
    lekkâ+N+Pl+Com:   lehháid
    lekkâ+N+Pl+Abe:   leehâin

  Noun - kussâ:
    kussâ+N+Sg+Nom:   kussâ
    kussâ+N+Sg+Gen:   kuusâ
    kussâ+N+Sg+Ill:   kuusâ
    kussâ+N+Sg+Loc:   kuusân
    kussâ+N+Sg+Com:   kuusâst
    kussâ+N+Sg+Abe:   kussáin
    kussâ+N+Ess:      kusâttáá
    kussâ+N+Pl+Nom:   kussân
    kussâ+N+Pl+Gen:   kussâd
    kussâ+N+Pl+Acc:   kuusah
    kussâ+N+Pl+Ill:   kuusâi kusâi
    kussâ+N+Pl+Loc:   kuusâid
    kussâ+N+Pl+Com:   kussáid
    kussâ+N+Pl+Abe:   kuusâin

  Noun - kielâ:
    kielâ+N+Sg+Nom:   kielâ
    kielâ+N+Sg+Gen:   kielâ
    kielâ+N+Sg+Ill:   kielâ
    kielâ+N+Sg+Loc:   kielân
    kielâ+N+Sg+Com:   kielâst
    kielâ+N+Sg+Abe:   kieláin
    kielâ+N+Ess:      kielâttáá
    kielâ+N+Pl+Nom:   kiellân
    kielâ+N+Pl+Gen:   kiellâd
    kielâ+N+Pl+Acc:   kielah
    kielâ+N+Pl+Ill:   kielâi kielâi 
    kielâ+N+Pl+Loc:   kielâid
    kielâ+N+Pl+Com:   kieláid
    kielâ+N+Pl+Abe:   kielâin

  Noun - njuolâ:
    njuolâ+N+Sg+Nom:   njuolâ
    njuolâ+N+Sg+Gen:   njuolâ
    njuolâ+N+Sg+Ill:   njuolâ
    njuolâ+N+Sg+Loc:   njuolân
    njuolâ+N+Sg+Com:   njuolâst
    njuolâ+N+Sg+Abe:   njuoláin
    njuolâ+N+Ess:      njuolâttáá
    njuolâ+N+Pl+Nom:   njuollân
    njuolâ+N+Pl+Gen:   njuollâd
    njuolâ+N+Pl+Acc:   njuolah
    njuolâ+N+Pl+Ill:   njuolâi / njuolâi
    njuolâ+N+Pl+Loc:   njuolâid
    njuolâ+N+Pl+Com:   njuoláid
    njuolâ+N+Pl+Abe:   njuolâin

  Noun - moolâ:
    moolâ+N+Sg+Nom:   moolâ
    moolâ+N+Sg+Gen:   moolâ
    moolâ+N+Sg+Ill:   moolâ
    moolâ+N+Sg+Loc:   moolân
    moolâ+N+Sg+Com:   moolâst
    moolâ+N+Sg+Abe:   mooláin
    moolâ+N+Ess:      molâttáá
    moolâ+N+Pl+Nom:   moollân
    moolâ+N+Pl+Gen:   moollâd
    moolâ+N+Pl+Acc:   moolah
    moolâ+N+Pl+Ill:   moolâi molâi
    moolâ+N+Pl+Loc:   moolâid
    moolâ+N+Pl+Com:   mooláid
    moolâ+N+Pl+Abe:   moolâin

  Noun - algâ:
    algâ+N+Sg+Nom:   algâ
    algâ+N+Sg+Gen:   aalgâ
    algâ+N+Sg+Ill:   aalgâ
    algâ+N+Sg+Loc:   aalgân
    algâ+N+Sg+Com:   aalgâst
    algâ+N+Sg+Abe:   algáin
    algâ+N+Ess:      algâttáá
    algâ+N+Pl+Nom:   algân
    algâ+N+Pl+Gen:   algâd
    algâ+N+Pl+Acc:   aalgah
    algâ+N+Pl+Ill:   aalgâi algâi
    algâ+N+Pl+Loc:   aalgâid
    algâ+N+Pl+Com:   algáid
    algâ+N+Pl+Abe:   aalgâin

  Noun - ristâ:
    ristâ+N+Sg+Nom:   ristâ
    ristâ+N+Sg+Gen:   riistâ
    ristâ+N+Sg+Ill:   riistâ
    ristâ+N+Sg+Loc:   riistân
    ristâ+N+Sg+Com:   riistâst
    ristâ+N+Sg+Abe:   ristáin
    ristâ+N+Ess:      ristâttáá
    ristâ+N+Pl+Nom:   ristân
    ristâ+N+Pl+Gen:   ristâd
    ristâ+N+Pl+Acc:   riistah
    ristâ+N+Pl+Ill:   riistâi ristâi
    ristâ+N+Pl+Loc:   riistâid
    ristâ+N+Pl+Com:   ristáid
    ristâ+N+Pl+Abe:   riistâin

  Noun - kolbâ:
    kolbâ+N+Sg+Nom:   kolbâ
    kolbâ+N+Sg+Gen:   koolbâ
    kolbâ+N+Sg+Ill:   koolbâ
    kolbâ+N+Sg+Loc:   koolbân
    kolbâ+N+Sg+Com:   koolbâst
    kolbâ+N+Sg+Abe:   kolbáin
    kolbâ+N+Ess:      kolbâttáá
    kolbâ+N+Pl+Nom:   kolbân
    kolbâ+N+Pl+Gen:   kolbâd
    kolbâ+N+Pl+Acc:   koolbah
    kolbâ+N+Pl+Ill:   koolbâi kolbâi
    kolbâ+N+Pl+Loc:   koolbâid
    kolbâ+N+Pl+Com:   kolbáid
    kolbâ+N+Pl+Abe:   koolbâin

  Noun - muršâ:
    muršâ+N+Sg+Nom:   muršâ
    muršâ+N+Sg+Gen:   muuršâ
    muršâ+N+Sg+Ill:   muuršâ
    muršâ+N+Sg+Loc:   muuršân
    muršâ+N+Sg+Com:   muuršâst
    muršâ+N+Sg+Abe:   muršáin
    muršâ+N+Ess:      muršâttáá
    muršâ+N+Pl+Nom:   muršân
    muršâ+N+Pl+Gen:   muršâd
    muršâ+N+Pl+Acc:   muuršah
    muršâ+N+Pl+Ill:   muuršâi muršâi
    muršâ+N+Pl+Loc:   muuršâid
    muršâ+N+Pl+Com:   muršáid
    muršâ+N+Pl+Abe:   muuršâin

  Noun - rytmâ:
    rytmâ+N+Sg+Nom:   rytmâ
    rytmâ+N+Sg+Gen:   ryytmâ
    rytmâ+N+Sg+Ill:   ryytmâ
    rytmâ+N+Sg+Loc:   ryytmân
    rytmâ+N+Sg+Com:   ryytmâst
    rytmâ+N+Sg+Abe:   rytmáin
    rytmâ+N+Ess:      rytmâttáá
    rytmâ+N+Pl+Nom:   rytmân
    rytmâ+N+Pl+Gen:   rytmâd
    rytmâ+N+Pl+Acc:   ryytmah
    rytmâ+N+Pl+Ill:   ryytmâi rytmâi
    rytmâ+N+Pl+Loc:   ryytmâid
    rytmâ+N+Pl+Com:   rytmáid
    rytmâ+N+Pl+Abe:   ryytmâin

  Noun - nieidâ:
    nieidâ+N+Sg+Nom:   nieidâ
    nieidâ+N+Sg+Gen:   nieidâ
    nieidâ+N+Sg+Ill:   nieidâ
    nieidâ+N+Sg+Loc:   nieidân
    nieidâ+N+Sg+Com:   nieidâst
    nieidâ+N+Sg+Abe:   nieidáin
    nieidâ+N+Ess:      niEidâttáá
    nieidâ+N+Pl+Nom:   nieidân
    nieidâ+N+Pl+Gen:   nieidâd
    nieidâ+N+Pl+Acc:   nieidah
    nieidâ+N+Pl+Ill:   nieidâi niEidâi
    nieidâ+N+Pl+Loc:   nieidâid
    nieidâ+N+Pl+Com:   nieidáid
    nieidâ+N+Pl+Abe:   nieidâin

  Noun - ruoidâ:
    ruoidâ+N+Sg+Nom:   ruoidâ
    ruoidâ+N+Sg+Gen:   ruoidâ
    ruoidâ+N+Sg+Ill:   ruoidâ
    ruoidâ+N+Sg+Loc:   ruoidân
    ruoidâ+N+Sg+Com:   ruoidâst
    ruoidâ+N+Sg+Abe:   ruoidáin
    ruoidâ+N+Ess:      ruOidâttáá
    ruoidâ+N+Pl+Nom:   ruoidân
    ruoidâ+N+Pl+Gen:   ruoidâd
    ruoidâ+N+Pl+Acc:   ruoidah
    ruoidâ+N+Pl+Ill:   ruoidâi ruOidâi
    ruoidâ+N+Pl+Loc:   ruoidâid
    ruoidâ+N+Pl+Com:   ruoidáid
    ruoidâ+N+Pl+Abe:   ruoidâin

  Noun - njuhčâ:
    njuhčâ+N+Sg+Nom:   njuhčâ
    njuhčâ+N+Sg+Gen:   njuuvčâ
    njuhčâ+N+Sg+Ill:   njuuvčâ
    njuhčâ+N+Sg+Loc:   njuuhčân
    njuhčâ+N+Sg+Com:   njuuvčâst
    njuhčâ+N+Sg+Abe:   njuvččáin
    njuhčâ+N+Ess:      njuvčâttáá
    njuhčâ+N+Pl+Nom:   njuhčân
    njuhčâ+N+Pl+Gen:   njukčâd
    njuhčâ+N+Pl+Acc:   njuuvčah
    njuhčâ+N+Pl+Ill:   njuuvčâi njuvčâi
    njuhčâ+N+Pl+Loc:   njuuvčâid
    njuhčâ+N+Pl+Com:   njuvččáid
    njuhčâ+N+Pl+Abe:   njuuvčâin

  Noun - kiksâ:
    kiksâ+N+Sg+Nom:   kiksâ
    kiksâ+N+Sg+Gen:   kiivsâ
    kiksâ+N+Sg+Ill:   kiivsâ
    kiksâ+N+Sg+Loc:   kiiksân
    kiksâ+N+Sg+Com:   kiivsâst
    kiksâ+N+Sg+Abe:   kivssáin
    kiksâ+N+Ess:      kivsâttáá
    kiksâ+N+Pl+Nom:   kiksân
    kiksâ+N+Pl+Gen:   kiskâd
    kiksâ+N+Pl+Acc:   kiivsah
    kiksâ+N+Pl+Ill:   kiivsâi kivsâi
    kiksâ+N+Pl+Loc:   kiivsâid
    kiksâ+N+Pl+Com:   kivssáid
    kiksâ+N+Pl+Abe:   kiivsâin

  Noun - vahtâ:
    vahtâ+N+Sg+Nom:   vahtâ
    vahtâ+N+Sg+Gen:   vaavtâ
    vahtâ+N+Sg+Ill:   vaavtâ
    vahtâ+N+Sg+Loc:   vaahtân
    vahtâ+N+Sg+Com:   vaavtâst
    vahtâ+N+Sg+Abe:   vavttáin
    vahtâ+N+Ess:      vavtâttáá
    vahtâ+N+Pl+Nom:   vahtân
    vahtâ+N+Pl+Gen:   vahtâd
    vahtâ+N+Pl+Acc:   vaavtah
    vahtâ+N+Pl+Ill:   vaavtâi vavtâi
    vahtâ+N+Pl+Loc:   vaavtâid
    vahtâ+N+Pl+Com:   vavttáid
    vahtâ+N+Pl+Abe:   vaavtâin

  Noun - lahcâ:
    lahcâ+N+Sg+Nom:   lahcâ
    lahcâ+N+Sg+Gen:   laavcâ
    lahcâ+N+Sg+Ill:   laavcâ
    lahcâ+N+Sg+Loc:   laahcân
    lahcâ+N+Sg+Com:   laavcâst
    lahcâ+N+Sg+Abe:   lavccáin
    lahcâ+N+Ess:      lavcâttáá
    lahcâ+N+Pl+Nom:   lahcân
    lahcâ+N+Pl+Gen:   lahcâd
    lahcâ+N+Pl+Acc:   laavcah
    lahcâ+N+Pl+Ill:   laavcâi lavcâi
    lahcâ+N+Pl+Loc:   laavcâid
    lahcâ+N+Pl+Com:   lavccáid
    lahcâ+N+Pl+Abe:   laavcâin

  Noun - tekstâ:
    tekstâ+N+Sg+Nom:   tekstâ
    tekstâ+N+Sg+Gen:   teevstâ
    tekstâ+N+Sg+Ill:   teevstâ
    tekstâ+N+Sg+Loc:   teekstân
    tekstâ+N+Sg+Com:   teevstâst
    tekstâ+N+Sg+Abe:   tevsttáin
    tekstâ+N+Ess:      tevstâttáá
    tekstâ+N+Pl+Nom:   tekstân
    tekstâ+N+Pl+Gen:   tekstâd
    tekstâ+N+Pl+Acc:   teevstah
    tekstâ+N+Pl+Ill:   teevstâi tevstâi
    tekstâ+N+Pl+Loc:   teevstâid
    tekstâ+N+Pl+Com:   tevsttáid
    tekstâ+N+Pl+Abe:   teevstâin

  Noun - luččâ:
    luččâ+N+Sg+Nom:   luččâ
    luččâ+N+Sg+Gen:   luujâ
    luččâ+N+Sg+Ill:   luujâ
    luččâ+N+Sg+Loc:   luučân
    luččâ+N+Sg+Com:   luujâst
    luččâ+N+Sg+Abe:   luujáin
    luččâ+N+Ess:      lujâttáá
    luččâ+N+Pl+Nom:   luččân
    luččâ+N+Pl+Gen:   luččâd
    luččâ+N+Pl+Acc:   luujah
    luččâ+N+Pl+Ill:   luujâi lujâi
    luččâ+N+Pl+Loc:   luujâid
    luččâ+N+Pl+Com:   luijáid
    luččâ+N+Pl+Abe:   luijáin

  Noun - kurkkâ:
    kurkkâ+N+Sg+Nom:   kurkkâ
    kurkkâ+N+Sg+Gen:   kuurkâ
    kurkkâ+N+Sg+Ill:   kuurkâ
    kurkkâ+N+Sg+Loc:   kuurkân
    kurkkâ+N+Sg+Com:   kuurkâst
    kurkkâ+N+Sg+Abe:   kurkkáin
    kurkkâ+N+Ess:      kurkâttáá
    kurkkâ+N+Pl+Nom:   kurkkân
    kurkkâ+N+Pl+Gen:   kurkkâd
    kurkkâ+N+Pl+Acc:   kuurkah
    kurkkâ+N+Pl+Ill:   kuurkâi kurkâi
    kurkkâ+N+Pl+Loc:   kuurkâid
    kurkkâ+N+Pl+Com:   kurkkáid
    kurkkâ+N+Pl+Abe:   kuurkâin

  Noun - mirkkâ:
    mirkkâ+N+Sg+Nom:   mirkkâ
    mirkkâ+N+Sg+Gen:   miirhâ
    mirkkâ+N+Sg+Ill:   miirhâ
    mirkkâ+N+Sg+Loc:   miirkân
    mirkkâ+N+Sg+Com:   miirhâst
    mirkkâ+N+Sg+Abe:   mirháin
    mirkkâ+N+Ess:      mirhâttáá
    mirkkâ+N+Pl+Nom:   mirkkân
    mirkkâ+N+Pl+Gen:   mirkkâd
    mirkkâ+N+Pl+Acc:   miirhah
    mirkkâ+N+Pl+Ill:   miirhâi mirhâi
    mirkkâ+N+Pl+Loc:   miirhâid
    mirkkâ+N+Pl+Com:   mirháid
    mirkkâ+N+Pl+Abe:   miirhâin

  Noun - merkkâ:
    merkkâ+N+Sg+Nom:   merkkâ
    merkkâ+N+Sg+Gen:   meerhâ
    merkkâ+N+Sg+Ill:   meerhâ
    merkkâ+N+Sg+Loc:   meerkân
    merkkâ+N+Sg+Com:   meerhâst
    merkkâ+N+Sg+Abe:   merháin
    merkkâ+N+Ess:      merhâttáá
    merkkâ+N+Pl+Nom:   merkkân
    merkkâ+N+Pl+Gen:   merkkâd
    merkkâ+N+Pl+Acc:   meerhah
    merkkâ+N+Pl+Ill:   meerhâi merhâi
    merkkâ+N+Pl+Loc:   meerhâid
    merkkâ+N+Pl+Com:   merháid
    merkkâ+N+Pl+Abe:   meerhâin

  Noun - lavkkâ:
    lavkkâ+N+Sg+Nom:   lavkkâ
    lavkkâ+N+Sg+Gen:   laavhâ
    lavkkâ+N+Sg+Ill:   laavhâ
    lavkkâ+N+Sg+Loc:   laavkân
    lavkkâ+N+Sg+Com:   laavhâst
    lavkkâ+N+Sg+Abe:   lavháin
    lavkkâ+N+Ess:      lavhâttáá
    lavkkâ+N+Pl+Nom:   lavkkân
    lavkkâ+N+Pl+Gen:   lavkkâd
    lavkkâ+N+Pl+Acc:   laavhah
    lavkkâ+N+Pl+Ill:   laavhâi lavhâi
    lavkkâ+N+Pl+Loc:   laavhâid
    lavkkâ+N+Pl+Com:   lavháid
    lavkkâ+N+Pl+Abe:   laavhâin

  Noun - korkkâ:
    korkkâ+N+Sg+Nom:   korkkâ
    korkkâ+N+Sg+Gen:   koorhâ
    korkkâ+N+Sg+Ill:   koorhâ
    korkkâ+N+Sg+Loc:   koorkân
    korkkâ+N+Sg+Com:   koorhâst
    korkkâ+N+Sg+Abe:   korháin
    korkkâ+N+Ess:      korhâttáá
    korkkâ+N+Pl+Nom:   korkkân
    korkkâ+N+Pl+Gen:   korkkâd
    korkkâ+N+Pl+Acc:   koorhah
    korkkâ+N+Pl+Ill:   koorhâi korhâi
    korkkâ+N+Pl+Loc:   koorhâid
    korkkâ+N+Pl+Com:   korháid
    korkkâ+N+Pl+Abe:   koorhâin

  Noun - tulkkâ:
    tulkkâ+N+Sg+Nom:   tulkkâ
    tulkkâ+N+Sg+Gen:   tuulhâ
    tulkkâ+N+Sg+Ill:   tuulhâ
    tulkkâ+N+Sg+Loc:   tuulkân
    tulkkâ+N+Sg+Com:   tuulhâst
    tulkkâ+N+Sg+Abe:   tulháin
    tulkkâ+N+Ess:      tulhâttáá
    tulkkâ+N+Pl+Nom:   tulkkân
    tulkkâ+N+Pl+Gen:   tulkkâd
    tulkkâ+N+Pl+Acc:   tuulhah
    tulkkâ+N+Pl+Ill:   tuulhâi tulhâi
    tulkkâ+N+Pl+Loc:   tuulhâid
    tulkkâ+N+Pl+Com:   tulháid
    tulkkâ+N+Pl+Abe:   tuulhâin

  Noun - njamma:
    njamma+N+Sg+Nom:   njamma
    njamma+N+Sg+Gen:   njama
    njamma+N+Sg+Ill:   njama
    njamma+N+Sg+Loc:   njaaman
    njamma+N+Sg+Com:   njammaast
    njamma+N+Sg+Abe:   njammain
    njamma+N+Ess:      njamattáá
    njamma+N+Pl+Nom:   njamman
    njamma+N+Pl+Gen:   njammad
    njamma+N+Pl+Acc:   njamah
    njamma+N+Pl+Ill:   njamai
    njamma+N+Pl+Loc:   njammaid
    njamma+N+Pl+Com:   njammaid
    njamma+N+Pl+Abe:   njammain

  Noun - fáddá:
    fáddá+N+Sg+Nom:   fáddá
    fáddá+N+Sg+Gen:   fáádá
    fáddá+N+Sg+Ill:   fáádá
    fáddá+N+Sg+Loc:   fáádán
    fáddá+N+Sg+Com:   fáádást
    fáddá+N+Sg+Abe:   fáddáin
    fáddá+N+Ess:      fádáttáá
    fáddá+N+Pl+Nom:   fáddán
    fáddá+N+Pl+Gen:   fáddád
    fáddá+N+Pl+Acc:   fáádáh
    fáddá+N+Pl+Ill:   fáádái fádái
    fáddá+N+Pl+Loc:   fáádáid
    fáddá+N+Pl+Com:   fáddáid
    fáddá+N+Pl+Abe:   fáádáin

  Noun - alme:
    alme+N+Sg+Nom:   alme
    alme+N+Sg+Gen:   alme
    alme+N+Sg+Ill:   alme
    alme+N+Sg+Loc:   aalman
    alme+N+Sg+Com:   almeest
    alme+N+Sg+Abe:   olmijn
    alme+N+Ess:      almettáá
    alme+N+Pl+Nom:   almen
    alme+N+Pl+Gen:   almed
    alme+N+Pl+Acc:   almeh
    alme+N+Pl+Ill:   oolmij olmij
    alme+N+Pl+Loc:   oolmijd
    alme+N+Pl+Com:   olmijd
    alme+N+Pl+Abe:   oolmijn

  Noun - sgnom:
    sgnom+N+Sg+Nom:   sgnom
    sgnom+N+Sg+Gen:   sggen
    sgnom+N+Sg+Ill:   sgacc
    sgnom+N+Sg+Loc:   sgill
    sgnom+N+Sg+Com:   sgloc
    sgnom+N+Sg+Abe:   sgcom
    sgnom+N+Ess:      sgabe
    sgnom+N+Pl+Nom:   ess
    sgnom+N+Pl+Gen:   par
    sgnom+N+Pl+Acc:   plnom
    sgnom+N+Pl+Ill:   plgen
    sgnom+N+Pl+Loc:   placc
    sgnom+N+Pl+Com:   plill
    sgnom+N+Pl+Abe:   plloc

